【裁判字號】    90,交聲,154
【裁判日期】    900330
【裁判案由】    聲明異議
【裁判全文】
臺灣乙○地方法院刑事裁定                        九十年度交聲字第一五四號
    原處分機關  乙○市交通事件裁決所
    受處分人即
    異  議  人  甲○○
右列受處分人因違反道路交通管理處罰條例案件，對於乙○市交通事件裁決所九十年
三月二日所為之處分（原處分：高市建交裁字第三二─Ｂ00000000號），聲
明異議，本院裁定如左：
    主  文
異議駁回。
    理  由
一、異議意旨略以：異議人甲○○於民國八十九年十月十九日下午四時許，駕駛車號
    ＣＥ─四九二九號自用小貨車沿乙○市○○區○○路，在遵行車道內由南向北行
    駛，迨至該路Ａ─六四路燈處，因對向王景擁所騎乘之車號ＪＡＸ─五六九號重
    型機車駛入其車道內，致其煞閃不及撞及王景擁所騎乘之車號ＪＡＸ─五六九號
    重型機車致王景擁及其附載之友人張御甯均受傷。異議人在遵行車道內行車，並
    未駛入對向車道內，詎乙○市政府建設局車輛行車事故鑑定委員會及乙○市車輛
    行車事故覆議鑑定委員會卻鑑定異議人未依規定駛入來車道，為肇事原因，乙○
    市交通事件裁決所亦據此依道路交通管理處罰條例第六十一條第二項規定裁處異
    議人吊扣駕駛執照六個月之處分，異議人不服該處分，爰依法聲明異議云云。
二、按汽車在雙向二車道行駛時，應在遵行車道內行駛，又汽車駕駛人，駕駛汽車違
    反道路交通安全規則，因而肇事致人受傷者，吊扣其駕駛執照三個月至六個月，
    ，道路交通安全規則第九十七條第一款及道路交通管理處罰條例第六十一條第二
    項分別定有明文。本件異議人固不否認上開時地駕車肇事致被害人王景擁、張御
    甯成傷之事實，然矢口否認有何駛入來車道之過失情事，辯稱：是王景擁騎機車
    騎到伊之車道內才會發生本件車禍云云。經查：本件依卷附警繪事故現場圖所示
    ，異議人車輛肇事後停於柴山路北向車道彎道處，頭北偏東、尾南偏西，距分向
    限制線左前輪一．七公尺、左後輪一公尺，其後至後方略左處之分向限制線兩側
    散布落土，血跡則位於南向車道，距分向限制線一．一公尺等情，異議人復自承
    ：案發當時伊車輛有往右閃避，撞到後伊車輛停下來，現場地上之落土是伊車輛
    擋泥板掉下來的等語，參諸本件車禍後於異議人車輛後方之分向線兩側均散布其
    車輛擋泥板掉落之土石及被害人受撞擊後之血跡是遺留於其己身之南向車道內等
    特徵以觀，兩車之撞擊點應係位於南向車道內，足認異議人確係駕車駛入來車道
    方肇致本件車禍。且本件經送請乙○市政府建設局車輛行車事故鑑定委員會及乙
    ○市車輛行車事故覆議鑑定委員會鑑定結果，亦均認定異議人「未依規定駛入來
    車道，為肇事原因」，有該二委員會鑑定意見書及函文附卷可佐，異議人空言辯
    稱：係被害人駛入其車道云云，惟未能提出確切之證據供本院調查，所辯自不足
    取。再被害人王景擁因本件車禍受有左眼失明、左耳失聰之傷害，被害人張御甯
    則受有膝蓋傷害一節，亦據被害人王景擁到庭供證明確，異議人對此復不爭執，
    是異議人駕駛汽車未在遵行車道內行駛，因而肇事致人受傷之事實堪予認定。原
    處分機關援引上開道路交通安全規則第九十七條第一款及道路交通管理處罰條例
    第六十一條第二項規定裁處吊扣異議人駕駛執照六個月，核無不當，本件異議為
    無理由，應予駁回。
三、據上論斷，應依道路交通案件處理辦法第十九條，裁定如主文。
中      華      民      國      九十      年      三    月    三十      日
         臺灣乙○地方法院交通法庭
                                           法  官   趙  家  光
右正本證明與原本無異。
如不服本裁定應於送達後五日內向本院提出抗告狀。
                                           書記官   龔      能
中      華      民      國      九十      年      三    月    三十      日


司法院資訊處製作；財團法人民間司法改革基金會備份。
